ru: Дом и сад > Кухня и сервировка стола > Аксессуары для кухонной техники > Аксессуары для уличных грилей > Щепки и пеллеты для копчения: Щепки для копчения; Щепки для копчения; Пеллеты для копчения
fr: Maison et jardin > Arts de la table et arts culinaires > Accessoires petit électroménager > Accessoires de gril d’extérieur > Copeaux et granules pour barbecue: Copeaux pour barbecue; Bois de fumage; Granulés pour barbecue
zh-CN: 家居与园艺 > 厨房/餐厅 > 厨房电器配件 > 户外烤炉配件 > 碎木块/片: 碎木块; 烟熏木块; 碎木片
sv: Hem och trädgård > Kök och matsal > Tillbehör till köksapparater > Tillbehör till utomhusgrillar > Rökchips och pellets: Rökchips; Rökved i bitar; Rökpellets
it: Casa e giardino > Cucina e pranzo > Accessori strumenti cucina > Accessori grigliata esterni > Trucioli e pellet per affumicare: Chip per affumicatura; Pezzi di legno per affumicatura; Pellet per affumicatura
hr-HR: Dom i vrt > Kuhinja i blagovaonica > Pribor za kuhinjske aparate > Pribor za vanjski roštilj > Komadići drva i peleti za dimljenje: Komadići drva za dimljenje; Komadi drva za dimljenje; Peleti za dimljenje
es: Casa y jardín > Cocina y comedor > Accesorios para aparatos de cocina > Accesorios para barbacoas > Pellets y virutas de madera para ahumar: Virutas de madera para ahumar; Trozos de madera para ahumar; Pellets para ahumar
de: Heim & Garten > Küche & Esszimmer > Zubehör für Küchengeräte > Außengrillzubehör > Räucherchips & -Pellets: Räucherchips; Räucherklötze; Räucherpellets
sk-SK: Dom a záhrada > Kuchyňa a jedáleň > Príslušenstvo pre kuchynské spotrebiče > Príslušenstvo pre externé grily > Štiepka a pelety na údenie: Štiepka na údenie; Lupienky na údenie; Pelety na údenie
tr: Ev ve Bahçe > Mutfak ve Yemek > Mutfak Aleti Aksesuarları > Bahçe Izgarası Aksesuarları > Duman Yonga ve Peletleri: Duman Yongaları; Tütsü Odun Parçaları; Duman Peletleri
ko: 가정/원예 용품 > 주방/식탁 > 주방가전 부대용품 > 야외용 그릴 부대용품 > 스모킹칩/펠릿: 우드 칩; 훈연용 우드 청크; 우드 펠렛
ja: ホーム・ガーデン > キッチン・ダイニング > キッチン家電関連用品 > バーベキューグリル関連用品 > スモークチップ・スモークペレット: スモークチップ; 燻製用チップ・ブロック; スモークペレット
pt-BR: Casa e jardim > Produtos de cozinha e aparelhos de jantar > Acessórios para eletrodomésticos de cozinha > Acessórios para churrasqueira externa > Lascas de lenha para churrasco: Lascas de lenha para defumar; Lascas de madeira para defumação; Pellets para defumar
cs: Dům a zahrada > Kuchyně a jídelny > Kuchyňské spotřebiče – příslušenství > Venkovní grily – příslušenství > Štěpka a peletky na uzení: Štěpka na uzení; Dřevěné štěpky na uzení; Peletky na uzení
sl-SI: Dom in vrt > Kuhinja in jedilnica > Dodatki za kuhinjske aparate > Dodatki za zunanje žare > Lesni čipi in peleti za dimljenje: Lesni čipi za dimljenje; Leseni kosi za dimljenje; Peleti za dimljenje
zh-TW: 居家和庭園 > 廚房與餐廳 > 廚房電器配件 > 戶外烤肉器具 > 煙燻木屑: 煙燻用木屑; 煙燻用木塊; 煙燻木粒
en: Home & Garden > Kitchen & Dining > Kitchen Appliance Accessories > Outdoor Grill Accessories > Smoking Chips & Pellets: Smoking Chips; Smoking Chunks; Smoking Pellets
nl: Huis en tuin > Keuken en eetkamer > Accessoires voor keukenmachines > Accessoires voor barbecues > Houtsnippers en korrels voor het roken van eten: Houtsnippers voor het roken van eten; Rookhoutblokken; Korrels voor het roken van eten
nb: Hjem og hage > Kjøkken og spiserom > Tilbehør til kjøkkenapparater > Tilbehør til utendørsgriller > Røykchips og pellets: Røykchips; Røykeblokker; Røykpellets
bg-BG: Дом и градина > Кухня и трапезария > Аксесоари за кухненски уреди > Аксесоари за грил на открито > Дървен чипс за опушване и пелети: Дървен чипс за опушване; Дърва за опушване; Пелети за опушване
hu: Otthon és kert > Konyha és étkező > Konyhaigép-kiegészítők > Kültérigrill-kiegészítők > Füstölő forgácsok és pelletek: Füstölő forgácsok; Füstölő darabok; Füstölő pelletek
el: Σπίτι & κήπος > Κουζίνα & τραπεζαρία > Αξεσουάρ οικιακών συσκευών > Αξεσουάρ εξωτερικών ψησταριών > Ροκανίδια ξύλου & πέλετ καπνίσματος: Ροκανίδια ξύλου καπνίσματος; Ξύλα καπνίσματος σε κομμάτια; Πέλετ καπνίσματος
pt-PT: Casa e jardim > Cozinha e refeições > Acessórios de aparelhos domésticos > Acessórios para grelhador de exterior > Lascas de madeira e pellets para fumar carne: Lascas de madeira para fumar carne; Pedaços de madeira para fumar carne; Pellets para fumar carne
fi: Koti ja puutarha > Keittiö ja ruokailu > Keittiölaitteiden lisätarvikkeet > Ulkokäyttöisten grillien lisätarvikkeet > Savustuslastut ja -pelletit: Savustuslastut; Savustuspalat; Savustuspelletit
th: บ้านและสวน > ห้องครัวและการรับประทานอาหาร > อุปกรณ์เครื่องใช้ในครัว > อุปกรณ์ปิ้งย่างกลางแจ้ง > เศษไม้หอมรมควัน: เศษไม้รมควันแบบชิป; ก้อนไม้รมควัน; ไม้รมควันอัดแท่ง
vi: Nhà và vườn > Phòng bếp và phòng ăn > Phụ kiện đồ dùng nhà bếp > Phụ kiện nướng ngoài trời > Dăm gỗ và viên nén gỗ dùng trong xông khói: Dăm gỗ xông khói; Gỗ Hun Khói; Viên nén gỗ xông khói
ro-RO: Casă și grădină > Bucătărie și sufragerie > Accesorii pentru electrocasnice de bucătărie > Accesorii pentru grătar în aer liber > Așchii și pelete pentru afumat: Așchii pentru afumat; Bucăți de lemn pentru afumare; Pelete pentru afumat
lt-LT: Namai ir sodas > Virtuvė ir valgomasis > Virtuvės prietaisų priedai > Lauko kepsninių priedai > Rūkymo skiedros ir granulės: Rūkymo skiedros; Rūkymo kubeliai; Rūkymo granulės
pl: Dom i ogród > Kuchnia i jadalnia > Akcesoria do sprzętów kuchennych > Akcesoria do grilla na zewnątrz > Pellety do grilla: Zrębki wędzarnicze; Drewienka do wędzenia; Pelety wędzarnicze
da: Hjem og have > Køkken og spisestue > Køkkenapparater – tilbehør > Udendørsgrill – tilbehør > Røgeflis og -piller: Røgeflis; Røgflis; Røgepiller